---
title: "R Notebook"
output:
  pdf_document: default
  html_notebook: default
---

# Definición del problema

Crear un modelo de regresión con el objetivo de predecir el ancho del sépalo.


## Iris

La base de datos antes mencionada contiene información acerca de la especies de flor de iris existen tres tipos en este datset setosa,virginica y versicolor.

A su ves tiene información acerca del pétalo y el sépalo ambos con sus respectivas medidas de ancho y largo respectivamente.




### Importaciones de las librerias



```{r message=FALSE, warning=FALSE}
library(DataExplorer)
library(ggplot2)
library(dplyr)
```


```{r message=FALSE, warning=FALSE}
library(caret)
```


```{r}
df<-read.csv("C:\\Users\\amado\\Desktop\\Ciencias de datos\\Bases de datos\\Iris.csv")
```

```{r}
names(df)
```
### Selección de variables

Seleccionamos las variables que tengan más relación con el grosor del pétalo.

```{r}
df<- df %>% 
  select(PetalLengthCm,PetalWidthCm,Species)
  
```
```{r}
summary(df)
```
```{r}
df$Species<-as.factor(df$Species)
```

# Análisis Exploratorio

## ¿Qué especie de iris tiene mayor longitud del péatalo?

```{r}
ggplot(data=df,aes(x=Species,y=PetalLengthCm,fill=Species)) +  geom_boxplot(fill=c('cornsilk','skyblue','lightgreen')) +
theme(legend.position = 'top') + theme_light() + ggtitle('Petal Length vs Species')
```
## ¿Qué especie de iris tiene mayor grosor péatalo?

```{r}
ggplot(data=df,aes(x=Species,y=PetalWidthCm,fill=Species)) +  geom_boxplot(fill=c('cornsilk','skyblue','lightgreen')) +
theme(legend.position = 'top') + theme_light() + ggtitle('Petal Width vs Species')
```
Tanto para la logitud y el grosor del sépalo la especie de flor iris virginica es superior en ambos atributos ya mencionados.

A su vez se aprecia valores fuera de lo normal.



```{r}
ggplot(data=df,aes(x=PetalLengthCm,y=PetalWidthCm,color=Species)) +  geom_point(size=3,alpha=0.3) +
 theme_light() + ggtitle('Petal Length vs Petal Width vs Specie') + facet_grid(Species~.) + geom_smooth(method = 'lm') + theme(legend.position = 'top')
  

```

Hay una clara relación de tendecia lineal entre ambos atributos.


```{r}
plot_correlation(df,type = 'continuous',title = 'Correlation Matrix')
```

Hay un alto grado de coeficiente de relación de Pearson que va de 0 a 1 si es una relación positiva caso contrario de 0 a -1 si.


# Ingeniería de carácteristicas


```{r}
iris_splits<-split(df,df$Species)

setosa<-iris_splits[[1]]
versicolor<-iris_splits[[2]]
virginica<-iris_splits[[3]]
```

Creamos pequeños subconjuntos de acuerdo al especie de iris.

```{r}
lower_limit<-function(x){mean(x)-1.5*sd(x)}
upper_limit<-function(x){mean(x)+1.5*sd(x)}
```

### Limite inferior  y superior longitud del pétalo

```{r}
aggregate(PetalLengthCm~Species,FUN=lower_limit,data=df)
```


```{r}
aggregate(PetalLengthCm~Species,FUN=upper_limit,data=df)
```


### Limite  superior grosor del pétalo.


```{r}
aggregate(PetalWidthCm~Species,FUN=upper_limit,data=df)
```


```{r}
min_lim_replace<-function(x,limit){
  
  return(ifelse(x<limit,sample(x[x>limit],replace = T),x))
}

max_lim_replace<-function(x,limit){
  
  
  return(ifelse(x>limit,sample(x[x<limit],replace = T),x))
}

```

Remplazaremos los valores atípicos por valores que estan en un rango normal.

```{r}
setosa$PetalLengthCm<-min_lim_replace(setosa$PetalLengthCm,1.2037)

setosa$PetalLengthCm<-ifelse(setosa$PetalLengthCm>=1.7,
                             sample(setosa$PetalLengthCm[setosa$PetalLengthCm<1.7],
                                    replace = T),
                             setosa$PetalLengthCm)
                                   
```


```{r}
versicolor$PetalLengthCm<-min_lim_replace(versicolor$PetalLengthCm,3.555134)
```

```{r}
setosa$PetalWidthCm<-max_lim_replace(setosa$PetalWidthCm,0.4048143)

```


```{r}
new_df<-rbind.data.frame(setosa,versicolor,virginica)
```

```{r}

boxplot(PetalLengthCm~Species,data=new_df,main='Elimnate outlires')

```

```{r}
boxplot(PetalWidthCm~Species,data=new_df,main='Eliminate outlires')
```
### Escalado de los datos
```{r}
new_df$PetalLengthCm<-scale(new_df$PetalLengthCm)
```

Es buena práctica estandarizar los datos con el objetivo de no manejar valores tan grandes pero tampo tan pequeños.



### División datos de entrenamiento y validación.

```{r}
set.seed(2018)

training.ids<-createDataPartition(new_df$PetalWidthCm,p=0.7,list=F)

train<-new_df[training.ids,]
test<-new_df[-training.ids,]
```

# Creación del modelo.

El mismo modelo crea variables ficticias para las variables tipo factor.

```{r}
lm=lm(PetalWidthCm~.,data=train)

summary(lm)
```

Entre más asteriscos tenga las variables mayor sera el impacto de las variables al valor que tratamos predecir.


```{r}
pred<-(predict(lm,newdata = test))


R2(test$PetalWidthCm,pred)
```
```{r}
test[,c('Predicted values')]<-pred
```

```{r}
test[,c('PetalWidthCm','Predicted values')]
```


Hay muy poca variabilidad entre los valores originales y predichos ,cabe resaltar que la unidad con la que se trabajo es centimitros en la mayoria de los casos la diferencia apenas son unos cuantos milimietros.



# Guardamos el modelo


```{r}
save(lm,file = 'C:\\Users\\amado\\Desktop\\Blog\\petal_width_lm.Rda')
```






